【裁判字號】    99,易,62
【裁判日期】    990129
【裁判案由】    違反毒品危害防制條例
【裁判全文】
臺灣臺南地方法院刑事判決                99年度易字第62號
公  訴  人  臺灣臺南地方法院檢察署檢察官
被      告  乙○○
                 （現因案於臺灣臺南監獄臺南分監執行中）
上列被告因違反毒品危害防制條例案件，經檢察官提起公訴（98
年度毒偵字第2660號），被告於本院準備程序先就被訴事實為有
罪陳述，受命法官於聽取當事人之意見後，本院合議庭裁定由受
命法官獨任進簡式審判程序，判決如下：
    主  文
乙○○施用第二級毒品，累犯，處有期徒刑陸月，如易科罰金，
以新台幣壹仟元折算壹日。
    事實及理由
一、按除簡式審判程序、簡易程序及刑事訴訟法第376條第1款、
    第2款所列之罪之案件外，第一審應行合議審判；次按除被
    告所犯為死刑、無期徒刑、最輕本刑為3年以上有期徒刑之
    罪或高等法院管轄第一審案件者外，於法院行準備程序進行
    中，被告先就被訴事實為有罪之陳述時，審判長得告知被告
    簡式審判程序之旨，並聽取當事人、代理人、辯護人及輔佐
    人之意見後，裁定進行簡式審判程序，刑事訴訟法第273條
    之1第1項及284條之1分別定有明文。本件被告被訴毒品危害
    防治條例第10條第2項之罪，乃除死刑、無期徒刑、最輕本
    刑為3年以上有期徒刑以外之罪，亦為刑事訴訟法第376條第
    2款之罪之案件，其於本院準備程序中就被訴事實為有罪之
    陳述，經告知簡式審判程序之旨，並聽取公訴人、被告之意
    見後，本院認為適宜進行簡式審判程序，依刑事訴訟法第
    273條之2、第159條第2項之規定，不適用傳聞法則有關限制
    證據能力之相關規定；並得依同法第310條之2準用第454條
    之規定製作略式判決書，合先敘明。
二、本件犯罪事實、證據，除於犯罪事實欄一、第1行至第3行補
    充記載被告施用毒品案件之紀錄如附表一所示、於第3行至
    第12行補充記載被告構成累犯之前科及刑之執行如附表二所
    示、被告施用毒品的種類更正記載為「第二級毒品甲基安非
    他命」、於第18行補充記載「乙○○遂於本件犯行未被犯罪
    偵查機關發覺前，自行向警方自首」，暨證據補充「被告於
    準備程序、審判時之自白」外，餘均引用檢察官起訴書之記
    載（如附件）。
三、按施用第二級毒品，毒品危害防制條例第10條定有處罰明文
    。依93年1月9日修正施行後之毒品危害防制條例第20條、第
    23條規定，僅限於「初犯」及「5年後再犯」二種情形，始
    應先經觀察、勒戒或強制戒治程序，不能逕行起訴。但倘被
    告於5年內已再犯，經依法再為保安處分或追訴處罰者，縱
    其第三次（或第三次以上）施用毒品之時間，在初犯之保安
    處分執行完畢釋放5年以後，即非屬「5年後再犯」之情形，
    且因前有「5年內再犯」情形，顯見其再犯率甚高，原實施
    之保安處分無法收其實效，毋庸仍予寬典處遇，而應依該條
    例第10條逕予刑罰制裁。查被告曾前因施用毒品案件，經本
    院裁定觀察勒戒、強制戒治後，於90年2月21日強制戒治期
    滿執行完畢（詳附表一）。又因施用第二級毒品案件，經本
    院以90年度易字第2276號判決判處有期徒刑1年2月確定（詳
    附表二）。是被告既曾於前揭強制戒治處分執行完畢後5年
    內之90年間再犯上開施用第二級毒品罪，且經法院判處罪刑
    確定，顯見其再犯率甚高，原實施觀察、勒戒、強制戒治，
    已無法收其實效，而無5年戒斷期之存在，被告另犯本件施
    用第二級毒品安非他命犯行，依前揭說明，即無再施以觀察
    、勒戒及強制戒治之必要，而應依法追訴、審理。
四、經查，被告於98年10月31日晚間19時10分許，同意員警採集
    尿液送驗、先以酵素免疫分析法（EIA）進行篩檢，再以氣
    相層析質譜儀（GC/MS）確認結果，呈安非他命（4642ng/ml
    ）、甲基安非他命（65376ng/ml）陽性反應，此有臺南縣警
    察局永康分局偵辦毒品危害防制條例案送驗尿液編號與真實
    姓名對照表編號名冊、長榮大學98年11月9日出具之確認報
    告各1份附卷可稽。故被告自白施用第二級毒品甲基安非他
    命之情，核與上開檢驗結果相符，其罪證明確，上開犯行堪
    予認定。
五、核被告所為，係違反毒品危害防制條例第10條第2項之施用
    第二級毒品罪。其持有第二級毒品之低度行為，為進而施用
    之高度行為所吸收，均不另論罪。被告有犯罪事實欄所示之
    前科紀錄及徒刑執行等情，有臺灣高等法院被告前案紀錄表
    在案可憑，其於5年以內故意再犯本件有期徒刑以上之罪，
    為累犯，應依刑法第47條第1項規定，加重其刑。又被告犯
    罪後在未被有偵查權之公務員或機關發覺前，即主動向臺南
    縣警察局永康分局表示犯罪事實，並接受裁判，此有警詢筆
    錄一份在卷可按（見警卷第3頁），被告行為合乎自首之要
    件，爰依刑法第62條前段減輕其刑。又被告同時具有累犯加
    重其刑及自首減輕其刑之情形，依法先加後減之。爰審酌被
    告曾因施用毒品案件，經裁定送勒戒處所觀察、勒戒及令入
    戒治處所施以強制戒治，此有上開刑案資料足參，仍未戒除
    毒癮，復犯本件施用第二級毒品之犯行，顯見其無悔改之意
    ，意志不堅，惟念其施用毒品之犯行乃自戕一己之身體健康
    ，尚未害及他人，犯罪後復坦承犯行，態度良好等一切情狀
    ，爰量處如主文所示之刑，並諭知易科罰金之折算標準，以
    資懲戒。
六、據上論斷，依刑事訴訟法第273條之1第1項、第299條第1項
    前段、第310條之2、第454條第2項，毒品危害防制條例第10
    條第2項，刑法第11條前段、第47條第1項、第41條第1項前
    段、第62條前段，判決如主文。
本案經檢察官甲○○到庭執行職務。
中    華    民    國    99    年    1    月    29     日
                  刑事第七庭  法  官  田幸艷
以上正本證明與原本無異。
如不服本判決應於收受本判決後10日內向本院提出上訴書狀，並
應敘述具體理由。如未敘述上訴理由者，應於上訴期間屆滿後20
日內向本院補提理由書狀（均須按他造當事人之人數附繕本）「
切勿逕送上級法院」。
                              書記官  莊文茹
中    華    民    國    99    年    1    月    29     日
附錄本案論罪科刑法條：
毒品危害防制條例第10條第2項
施用第二級毒品者，處 3 年以下有期徒刑。
附表一
┌──┬─────┬───────┬──────┬──────┐
│編號│   案由   │裁定法院、字號│裁定內容    │執行完畢日  │
├──┼─────┼───────┼──────┼──────┤
│ 1  │毒品危害防│本院88年度毒聲│觀察勒戒1月 │89年2月21日 │
│    │制條例    │字第3181號    │            │            │
├──┼─────┼───────┼──────┼──────┤
│ 2  │毒品危害防│本院89年度毒聲│強制戒治1年 │90年2月21日 │
│    │制條例    │字第493號     │            │            │
├──┼─────┼───────┼──────┤            │
│ 3  │毒品危害防│本院89年毒聲字│停止戒治，所│            │
│    │制條例    │第2461號      │餘戒治期間，│            │
│    │          │              │付保護管束。│            │
├──┼─────┼───────┼──────┼──────┤
│4   │毒品危害防│臺灣臺南地方法│保護管束期滿│            │
│    │制條例    │院檢察署90年度│不起訴處分  │            │
│    │          │戒毒偵字第119 │            │            │
│    │          │號            │            │            │
└──┴─────┴───────┴──────┴──────┘
附表二：
┌──┬─────┬────┬──────┬────┬────┐
│編號│   案由   │判決法院│宣告刑或定  │減刑或定│執行完畢│
│    │          │、字號  │應執行刑    │執行刑  │日      │
│    │          │        │            │        │        │
├──┼─────┼────┼──────┼────┼────┤
│ 1  │毒品危害防│本院90年│有期徒刑1年 │有期徒刑│93年10月│
│    │制條例    │度易字第│2月         │1年2月  │29日（縮│
│    │          │2276號  │            │        │刑期滿）│
├──┼─────┼────┼──────┼────┤        │
│ 2  │毒品危害防│本院92年│有期徒刑5月 │有期徒刑│        │
│    │制條例    │度易字第│            │5月     │        │
│    │          │896號   │            │（接續執│        │
│    │          │        │            │行）    │        │
├──┼─────┼────┼──────┼────┼────┤
│ 3  │毒品危害防│本院96年│有期徒刑6月 │減為有期│97年9月 │
│    │制條例    │度簡字第│            │徒刑3月 │20日（縮│
│    │          │75號    │            │、5月， │刑期滿）│
├──┼─────┼────┼──────┤應執行有│        │
│ 4  │毒品危害防│本院96年│有期徒刑10月│期徒刑7 │        │
│    │制條例    │度訴字第│            │月（96年│        │
│    │          │556號   │            │度聲減字│        │
│    │          │        │            │第4658號│        │
│    │          │        │            │）      │        │
├──┼─────┼────┼──────┼────┤        │
│ 5  │毒品危害防│本院97年│有期徒刑4月 │有期徒刑│        │
│    │制條例    │度簡字第│、4月       │6月     │        │
│    │          │281號   │            │（接續執│        │
│    │          │        │            │行）    │        │
└──┴─────┴────┴──────┴────┴────┘


司法院資訊處製作；財團法人民間司法改革基金會備份。
